---
title: "R Notebook"
output:
  html_document:
    df_print: paged
  pdf_document: default
---

Load functions from the corresponding file:

```{r, warning=FALSE}
library("tidyverse")

source("yet_another_functions_up_to_date_24112018.R")
```

Suppose I work with 3 files for 18 replicates, without deduplication:

[Структура этих файлов такова: первая колонка -- имена генов, несколько колонок, по количеству реплик -- пары материнских и отеческих каунтов на ген, и столько же по снипам, строки, разделённые запятыми]

```{r}
inTabs = paste0("../../../data/full/",
                c("NEB", "SMARTseq10ng", "SMARTseq100pg"),
                "_processed_gene_extended2.txt")
inTabs
#on o2:
# inTabs = paste0("/n/scratch2/am717/kidney/data/allelecount_results_nodup/", 
#                 c("NEB_100ng/NEB", "SMART_10ng/SMARTseq10ng", "SMART_100pg/SMARTseq100pg"), 
#                 "_processed_gene_extended2.txt")
#deduplicated: /n/scratch2/am717/kidney/data/allelecount_results/*/*_processed_gene_extended2.txt
```

Get corresponding pooled tab of counts:

[Будем работать с таблицей, в которой остались только колонки с именами генов и материнские и отеческие каунты на ген, 1+18*2 колонки]

```{r, warning=FALSE, message=FALSE}
geneCountTab = GetGatkPipelineTabs(inTabs, c(6,6,6))
head(geneCountTab)
```

Then get row-concatenated table of pairewise delta AI for all the 3 experiments:

[CreateMergedDeltaAIPairwiseDF берёт таблицу с материнско-отеческими каунтами и делает табличку попарных аллельных разниц, проходясь по всем заданным парам. Мы запоминаем какие пары мы смотрели (колонки 'ij' говорят про реплики, а 'what' хранит инфу про эксперимент, тул и прочие предобработки), поэтому мы всё сливаем в одну табличку row by row]

```{r, warning=FALSE, message=FALSE}
dfDeltaAIPairwise = rbind(
  CreateMergedDeltaAIPairwiseDF(geneCountTab, mlns=F, repnums = c(1:6), what="NEB_mlnFULL"),
  CreateMergedDeltaAIPairwiseDF(geneCountTab, mlns=F, repnums = c(7:12), what="SMART10ng_mlnFULL"),
  CreateMergedDeltaAIPairwiseDF(geneCountTab, mlns=F, repnums = c(13:18), what="SMART100pg_mlnFULL")
)
head(dfDeltaAIPairwise)
```

Let us want to look at sd (denoted as 0) and 0.5, 0.8 and 0.9 quantiles:

[P - это вектор процентов, который мы хотим далее переводить в квантили, он может быть любой, ниже приведён пример для каких-то процентов и для процентов, соответствующим разным долям сигмы, с шагом 0.2]

```{r}
#P = c(0, 0.5, 0.68, 0.8, 0.9)
#P = pnorm(seq(0.2,2,0.2))
P = pnorm(seq(0.4,2,0.2))
P = P - (1-P) 
P
```

Let us extend the dataframe, add columns for identification (it's not necessary here) and obtain logbase binned quartiles tables:

[CreateObservedQuartilesDF ест табличку с парными разницами AI, выдачу CreateMergedDeltaAIPairwiseDF, и проходится логарифмическим окном (при logbase=T, с базой ep), считая в каждом квантили по всем попавшим туда генам. Мы опять делаем мета-таблицу, запоминая что откуда пришло в специальных столбцах, проходимся по всем группам (метод + пара реплик, в этом случае), получаем таблицу с бинами и квантилями в бине для каждой группы -- для дальнейшего lm.]

```{r}
DF = dfDeltaAIPairwise
DF$geneORsnp = "Gene" 
DF$group = paste(DF$what, DF$geneORsnp, DF$ij)
head(DF)

DFQ = do.call(rbind, lapply(unique(DF$group), 
                            function(r){
                              CreateObservedQuartilesDF(DF[DF$group == r, ], 
                                                        P, ep=1.3, logbase=T, 
                                                        coverageLimit=2000, group=r)
                            })
) 
head(DFQ)
```
Extra columns for simplisity:

```{r}
DFQ$method = sapply(as.character(DFQ$group), function(x){unlist(strsplit(x, '_'))[1]})
DFQ$ij = sapply(as.character(DFQ$group), function(x){paste(unlist(strsplit(x, ' '))[3:5], collapse = ' ')})
head(DFQ)
```

Then count intercepts:

[Берём табличку с бинами и квантилями в бинах для каждой группы (метод + пара реплик), выдача CreateObservedQuartilesDF. И считаем intercept для всех методов, пар реплик и квантилей. FitLmIntercept забивает на несколько первых бинов, которые содержат малопокрытые гены (morethan=10) и смотрит до тех пор, пока бины содержат больше какого-то трешхолда (тут -- 40).]

```{r}
groupsIntercepts = lapply(unique(DFQ$Q), function(q){
  ddf = do.call(rbind, lapply(unique(DFQ$method), function(m){
    df = DFQ[DFQ$Q == q & DFQ$method == m, ] # метод и квантиль
    res = sapply(unique(df$ij), function(x){ # проход по всем парам
      FitLmIntercept(df[df$ij == x, ], 40, morethan=10, logoutput=T)
    })
    names(res) = unique(df$ij)
    res
  }))
  row.names(ddf) = paste(unique(DFQ$method), "_ Q%:", 
                         round(as.double(as.character(q)),4))
  2**ddf # вернулись от логарифма обратно
})

data.frame(do.call(rbind, groupsIntercepts))

```

Let's plot quntiles:

```{r, fig.width=5, fig.height=5}
plot(seq(0.4,2,0.2), seq(0.4,2,0.2), type='l', 
     ylim=c(0.4,4.5), xlab = "", xaxt = "n", lwd = 5)
axis(1, at=seq(0.4,2,0.2), labels = round(P,3), las=2)

colorMethod = c('green', 'red', 'blue')
for(i in 1:3){
  for(j in 1:15){
    lines(seq(0.4,2,0.2), unlist(lapply(groupsIntercepts, function(x){x[i,j]})), col=colorMethod[i])
  }
}

```
Or means:

```{r, fig.width=5, fig.height=5}
plot(seq(0.4,2,0.2), seq(0.4,2,0.2), type='l', 
     ylim=c(0.4,4.5), xlab = "", xaxt = "n", lwd = 5)
axis(1, at=seq(0.4,2,0.2), labels = round(P,3), las=2)

nebMeanIntercepts = unlist(lapply(groupsIntercepts, function(x){mean(x[1, 6:15])}))
smart10ngMeanIntercepts = unlist(lapply(groupsIntercepts, function(x){mean(x[2, ])}))
smart100pgMeanIntercepts = unlist(lapply(groupsIntercepts, function(x){mean(x[3, ])}))
meanIntercepts = rbind(nebMeanIntercepts, smart10ngMeanIntercepts, smart100pgMeanIntercepts)

colorMethod = c('green', 'red', 'blue')
for(i in 1:3){
  lines(seq(0.4,2,0.2), meanIntercepts[i, ], col=colorMethod[i], type='p')
  df = data.frame(inters = meanIntercepts[i, ], zscores = seq(0.4,2,0.2))
  lmDf = lm(data = df, inters ~ zscores)$coefficients
  lines(c(0.4,2), lmDf[1]+lmDf[2]*c(0.4,2), 
        col=colorMethod[i], type='l')
}
```


Count AIs and counts for replicates:

```{r}
dfAI = data.frame(ensembl_gene_id = geneCountTab$ensembl_gene_id,
                  do.call(cbind, lapply(1:18, function(i){CountsToAI(geneCountTab, reps=i)})))
names(dfAI) = c("ensembl_gene_id", paste0("rep", 1:18))
head(dfAI)

dfCOV = data.frame(ensembl_gene_id = geneCountTab$ensembl_gene_id,
                   do.call(cbind, lapply(1:18, function(i){MeanCoverage(geneCountTab, reps=i)})))
names(dfCOV) = c("ensembl_gene_id", paste0("rep", 1:18))
head(dfCOV)
```
```{r}
removeX <- function(DF, legitim_chrgenes){
  return(DF[DF$ensembl_gene_id %in% legitim_chrgenes$gene, ])
}
chrgenes = read.delim('../../../data/Mus_musculus.GRCm38.68.chrgenes.txt', col.names = c('chr', 'gene'))

inTabs = paste0("../../../data/full/",
                c("NEB", "SMARTseq10ng", "SMARTseq100pg"),
                "_processed_gene_extended2.txt")
inTab = "../../../data/5aza/pr_20180714_ISEKI_processed_gene_extended2.txt"

inDF18 = removeX(GetGatkPipelineTabs(inTabs, c(6,6,6)), chrgenes)
inDF5aza = removeX(GetGatkPipelineTabs(inTab, c(13), multiple = F), chrgenes)

RESULT18 = PerformDiffAIAnalysisFor2Conditions(inDF18, vect1CondReps=2:3, vect2CondReps=7:9, Q=0.95)
RESULT5aza = PerformDiffAIAnalysisFor2Conditions(inDF5aza, vect1CondReps=3:4, vect2CondReps=7:9, Q=0.95)

RESULT18; RESULT5aza

#inDF5aza[inDF5aza$ensembl_gene_id=="ENSMUSG00000046934", ]

```

```{r}

repnumNnumberdiffaiS10N = sapply(2:5, function(i){
  combs = combn(1:6, i)
  combs1 = combs[, sample(ncol(combs), 6)]
  combs2 = combs[, sample(ncol(combs), 6)]
  sapply(1:6, function(j){
    print(cbind((combs1[,j]), (combs2[,j])))
    sum(PerformDiffAIAnalysisFor2Conditions(inDF18, 
                                            vect1CondReps=combs1[,j], 
                                            vect2CondReps=6+combs2[,j], 
                                            Q=0.95)$diffAI)
  })
})

NDiffS10S100 = data.frame(t(repnumNnumberdiffaiS10S100))
names(NDiffS10S100) = paste("trial#", 1:6)
row.names(NDiffS10S100) = paste(2:5, "techrep per condition")
NDiffS10S100

NDiffS10N = data.frame(t(repnumNnumberdiffaiS10N))
names(NDiffS10N) = paste("trial#", 1:6)
row.names(NDiffS10N) = paste(2:5, "techrep per condition")
NDiffS10N

repnumNnumberdiffaiS100S100 = sapply(2:3, function(i){
  combs = combn(1:6, i)
  C = 1:ncol(combs)
  c1 = sample(C, 6)
  c2 = sample(C[!C%in%c1], 6)
  combs1 = combs[, c1]
  combs2 = combs[, c2]
  sapply(1:6, function(j){
    print(cbind((combs1[,j]), (combs2[,j])))
    sum(PerformDiffAIAnalysisFor2Conditions(inDF18, 
                                            vect1CondReps=12+combs1[,j], 
                                            vect2CondReps=12+combs2[,j], 
                                            Q=0.95)$diffAI)
  })
})
NDiffS100S100 = data.frame(t(repnumNnumberdiffaiS100S100))
names(NDiffS100S100) = paste("trial#", 1:6)
row.names(NDiffS100S100) = paste(2:3, "techrep per condition")
NDiffS100S100
NDiffS10S100
NDiffS10N
```



